臺灣臺南地方法院臺南簡易庭民事裁定
110年度南救字第22號
聲  請  人  Grant Jonathan Harley（中文姓名：強納森） 

訴訟代理人  江佩珊  律師
上列聲請人與相對人「車牌號碼000-0000自小客車車主」間請求
侵權行為損害賠償事件，聲請人聲請訴訟救助，本院裁定如下：
    主  文
聲請駁回。
    理  由
一、按當事人書狀，應記載當事人姓名及住所或居所，此觀之民
    事訴訟法第116條第1款規定自明。　　
二、查，本件聲請人提起本案訴訟，主張本案訴訟之被告黃健穎
    與相對人「車牌號碼000-0000號自小客車車主」共同侵害其
    配偶權，並向本院為訴訟救助之聲請，惟未於民事聲請訴訟
    救助狀中記載相對人「車牌號碼000-0000號自小客車車主」
    之姓名、住所或居所；又因車牌號碼000-0000號自用小客車
    登記之車主為第三人亞尼士國際股份有限公司（下稱亞尼士
    公司），並非自然人，有車號查詢汽車車籍資料1份在卷可
    按，並無與本案訴訟之被告黃健穎共同侵害聲請人配偶權之
    可能，是聲請人於民事聲請訴訟救助狀所列相對人「車牌號
    碼000-0000號自小客車車主」，是否確指車牌號碼000-0000
    號自用小客車登記之車主，即有可疑；嗣本院於110年5月24
    日函請聲請人於收受函文送達翌日起10日內，補正民事聲請
    訴訟救助狀所列相對人「車牌號碼000-0000號自小客車車主
    」之姓名、住所，該函文已於110年5月27日送達於聲請人之
    訴訟代理人江佩珊律師，有上開函文、本院臺南簡易庭送達
    證書各1份在卷可按；其後，聲請人雖於110年6月1日提出民
    事更正暨聲請調查證據狀補正，惟聲請人於民事更正暨聲請
    調查證據狀中，僅將相對人「車牌號碼000-0000號自小客車
    車主」，更正為相對人「聲證2（按：聲請人誤載為聲證1）
    照片所示男子（真實姓名待查）」，仍未明確表明民事聲請
    訴訟救助狀所列相對人「車牌號碼000-0000號自小客車車主
    」之姓名、住所或居所，聲請人對於相對人「車牌號碼000-
    0000號自小客車車主」所為訴訟救助之聲請，顯然不合法定
    程式。從而，聲請人對於相對人「車牌號碼000-0000號自小
    客車車主」所為訴訟救助之聲請，自不合法，應予駁回。
三、至聲請人雖聲請本院訊問亞尼士公司之法定代理人林清玉，
    用以特定其所指之相對人「車牌號碼000-0000號自小客車車
    主」。惟按，法院受理聲請人訴訟救助之聲請，應先就聲請
    之合法要件為審查，聲請須具備合法要件，始涉及聲請人之
    主張及證據之調查；而聲請人所為前揭訴訟救助之聲請，既
    不合法，自無進行證據調查之必要。是原告前揭調查證據之
    聲請，本院認無調查之必要，附此敘明。
四、依民事訴訟法第95條、第78條，裁定如主文。
中    華    民    國   110    年    7     月    15    日
                  臺灣臺南地方法院臺南簡易庭
                          法  官  伍逸康
以上正本係照原本作成。　　　　　　　　　　　　　
如不服本裁定應於送達後10日內向本院提出抗告狀，並應繳納抗
告費新臺幣1,000元。
中　　華　　民　　國　　110 　年　　7 　　月　　15　　日
　　　　　　　　　　　　　書記官  康紀媛